臺灣高等法院臺中分院刑事判決     100年度侵上訴字第1799號
上  訴  人  羅昌明
即  被  告          
上列上訴人即被告因妨害性自主罪案件，不服臺灣臺中地方法院
100年度侵訴字第45號中華民國100年6月22日第一審判決（起訴
案號：臺灣臺中地方法院檢察署100年度偵字第4942號），提起
上訴，本院判決如下：
    主  文
上訴駁回。
    理  由
一、按不服地方法院之第一審判決而上訴者，須提出上訴書狀；
    上訴書狀並應敘述具體理由，此為法定必備之程式。上訴書
    狀未敘述上訴理由者，應於上訴期間屆滿後20日內補提理由
    書於第一審法院，逾期未補提者，第一審法院應定期間先命
    補正。倘上訴書狀已敘述理由，但所敘述者非屬具體理由，
    則屬不符上訴之法定程式，由第二審法院以其上訴不合法律
    上程式，判決駁回，不生定期命補正之問題，此觀刑事訴訟
    法第350條第1項、第361條、第362條及第367條之規定自明
    。而所謂具體理由，必係依據卷內既有訴訟資料或提出新事
    證，指摘或表明第一審判決有何採證認事、用法或量刑等足
    以影響判決本旨之不當或違法，而構成應予撤銷之具體事由
    ，始克當之（例如：依憑證據法則具體指出所採證據何以不
    具證據能力，或依憑卷證資料，明確指出所為證據證明力之
    判斷如何違背經驗、論理法則）。若僅泛言原判決認定事實
    錯誤、違背法令、量刑失之過重或輕縱，而未依上開意旨指
    出具體事由；或形式上雖已指出具體事由，然該事由縱使屬
    實，亦不足以認為原判決有何不當或違法者（例如：對不具
    有調查必要性之證據，法院未依聲請調查亦未說明理由，或
    援用證據不當，但除去該證據仍應為同一事實之認定），皆
    難謂係具體理由，俾與第二審上訴制度旨在請求第二審法院
    撤銷、變更第一審不當或違法之判決，以實現個案救濟之立
    法目的相契合，並節制濫行上訴。
二、次按量刑輕重，係屬事實審法院得依職權自由裁量之事項，
    苟已斟酌刑法第57條各款所列情狀而未逾越法定刑度，不得
    遽指為違法（參照最高法院72年臺上字第6696號判例）。在
    同一犯罪事實與情節，如別無其他加重或減輕之原因，下級
    審法院量定之刑，亦無過重或失輕之不當情形，則上級審法
    院對下級審法院之職權行使，原則上應予尊重（參照最高法
    院85年度臺上字第2446號判決）。
三、查原審判決正本係於民國100年7月1日寄存於上訴人即被告
    羅昌明（下稱被告）住所地之警察機關，有送達證書附於原
    審卷內可稽，被告於法定期間內之100年7月11日具狀向原審
    法院提出上訴，惟其上訴理由僅謂：被告因酒後神智不清，
    行為傷及告訴人，深感悔悟，告訴人已明白表示不再追究之
    意，且被告在案發後多次向告訴人之子表達尋求告訴人諒解
    ，同時請求父親2次登門致歉，惟告訴人避走子女處居住而
    無法洽談，並非被告不知悔改，被告現有正職擔任司機，單
    親家庭育有1女2男，分別為20、18、15歲，父親82歲且長期
    重病就醫中，均需被告扶養，請求酌量從輕判決，給予被告
    自新機會等語。經核被告並未依據卷內既有訴訟資料或提出
    新事證，指摘或表明原審判決有何採證認事、用法或量刑等
    足以影響判決本旨之不當或違法，而構成應予撤銷之具體事
    由，即與未敘述具體理由無異。此外，本件被告所犯刑法第
    224條之強制猥褻罪，其法定本刑為6月以上5年以下有期徒
    刑，被告又係累犯，應依刑法第47第1項規定，加重本刑至2
    分之1，則其加重後之刑度最高可達有期徒刑7年6月，原審
    依累犯規定加重其刑後，審酌被告不知自我克制，為逞一己
    性慾，對年邁之告訴人以強暴手段，強行親吻、撫摸胸部及
    下體、脫褲等猥褻行為，造成告訴人身心嚴重受創，其行誠
    屬可議，且被告於案發後迄今仍未能徵得告訴人之諒解，更
    無對告訴人表示歉意之舉，惟因被告於原審審理程序中已經
    坦承犯行，可見良心未泯，稍有悔悟之意，犯後態度尚可，
    認為公訴檢察官具體求處有期徒刑1年之刑度，稍嫌過重等
    一切情狀，量處有期徒刑10月。原審量刑時審酌之上開情狀
    ，顯已注意及考量刑法第57條所列舉之各款事項，所處之刑
    及所定應執行之刑均符合「罰當其罪」之原則，亦與比例原
    則相符，並無違法或失當。
四、綜上所述，本件被告提起上訴，固具備形式上之理由，然觀
    其上訴意旨所載，係屬被告個人主觀上對法院量刑之期盼，
    並非依據卷內既有訴訟資料或提出新事實、新證據，指摘或
    表明原審判決有何採證認事、用法或量刑等足以影響判決本
    旨之不當或違法，而構成應予撤銷之具體事由，自不足以動
    搖原判決認事用法及量刑之基礎，難認係具體理由。其上訴
    顯然違背法律上之程式，應予駁回，並不經言詞辯論為之。
五、據上論斷，應依刑事訴訟法第367條前段、第372條，判決如
    主文。
中    華    民    國   100    年    9     月    13    日
                  刑事第六庭  審判長法  官  李 文 雄
                                    法  官  蔡王金全
                                    法  官  黃 小 琴
以上正本證明與原本無異。
如不服本判決應於收受送達後10日內向本院提出上訴狀，其未敘
述上訴之理由者，並得於提起上訴後10日內向本院補提理由書（
均須按他造當事人之人數附繕本）「切勿逕送上級法院」。

                                    書記官  林 元 威

中    華    民    國   100    年    9     月    13    日